【裁判字號】    97,易緝,96
【裁判日期】    970911
【裁判案由】    就業服務法等
【裁判全文】
臺灣板橋地方法院刑事判決              97年度易緝字第96號
公  訴  人  臺灣板橋地方法院檢察署檢察官
被      告  甲○○
選任辯護人  呂翊丞律師
上列被告因違反就業服務法等案件，經檢察官提起公訴（96年度
偵字第10754 號、96年度偵字第26317 號），本院受理後被告為
有罪之陳述，經合議庭裁定由受命法官獨任進行簡式審判程序，
判決如下：
    主  文
甲○○共同犯行使變造護照罪共柒罪，各處有期徒刑貳月，如易
科罰金，均以新臺幣壹仟元折算壹日，均減為有期徒刑壹月，如
易科罰金，均以新臺幣壹仟元折算壹日。應執行有期徒刑陸月，
如易科罰金，以新臺幣壹仟元折算壹日。
    事  實
一、甲○○明知TULAGAN LOURDES DORIA 、LUSAYA JOY GANANCI
    AL 、FELIPE ANTHONY ABESAMIS 、DEL MUNDO JAY CABISCU
    ELAS、ECAMIN JOSEPHINE LUSAYA 、TAMBA RONALD LARGA、
    DELA CRUZ RONALD ROMIREZ（除LUSAYA JOY GANANCIAL為印
    尼籍外，其餘均為菲律賓籍，均業經檢察官為職權不起訴處
    分），均為於前雇主聘僱許可期間內逃脫，嗣經撤銷聘僱許
    可致許可失效之外國人，竟於民國95年11月21日後某日起至
    96年2 月14日止，分別與上述外國人基於行使變造護照之犯
    意聯絡，在臺北縣林口鄉○○路76號租住處，利用先前因協
    助不知情之友人介紹工作而留有之中華民國護照影本，改黏
    貼上前述外國人所交付之照片之方法而為變造後，持以交付
    予欣固有限公司之負責人嚴怡慧，使該等外國人得以在欣固
    公司從事衣服洗滌及整理工作，足以生損害於欣固公司、內
    政部入出國及移民署對外僑管理之正確性、外交部對核發護
    照及其持有人資料管理之正確性。嗣於96年2 月14日下午5
    時40分許，為警在臺北縣林口鄉○○路40之3 號欣固公司廠
    區內查獲上述外國人，而查悉上情。
二、案經內政部入出國及移民署專勤事務第二大隊臺中市專勤隊
    報請臺灣板橋地方法院檢察署檢察官偵查起訴，經本院合議
    庭裁定以簡式審判程序審理。
    理  由
一、上揭犯罪事實，業據被告甲○○於本院審理中坦承不諱，並
    經證人TULAGAN LOURDES DORIA 、LUSAYA JOY GANANCIAL、
    FELIPE ANTHONY ABESAMIS 、DEL MUNDO JAY CABISCUELAS
    、ECAMIN JOSEPHINE LUSAYA 、TAMBA RONALD LARGA、DELA
    CRUZ RONALD ROMIREZ 、嚴怡慧、任職欣固公司之洪瑞旼於
    警詢及偵查中證述綦詳，且經證人即臺北縣政府警察局蘆洲
    分局八里分駐所警員紀耀忠於偵查中結證屬實，復有內政部
    入出國及移民署專勤事務第二大隊臺中市專勤隊臨檢紀錄表
    、外勞居留資料查詢－明細內容顯示畫面附卷可稽，又有欣
    固公司嚴怡慧所有之工作打卡單影本七件、變造之中華民國
    護照影本七件扣案可證，足認被告自白與事實相符，罪證明
    確，犯行洵堪認定。
二、核被告所為，係犯護條例第24條第2 項、第1 項之行使變造
    護照罪，起訴書之所犯法條部分原僅載列刑法第216 條、第
    212 條之罪，惟嗣經檢察官於本院審理時補正護照條例第24
    條第2 項、第1 項之罪，依特別法優先適用於普通法之原則
    ，應以護條例第24條第2 項、第1 項之行使變造護照罪處斷
    ，不再另論刑法第216 條、第212 條之罪，併此指明。被告
    與上述外國人七人間，分別有犯意聯絡及行為分擔，為共同
    正犯。被告前後七次犯行，所變造之護照明顯不同，時間亦
    異，且非接續緊接，各次行為顯具獨立性，足認犯意各別，
    行為互殊，縱其各次行為後均持交嚴怡慧，然並無接續犯之
    包括一罪情形，自應予分論併罰。爰審酌被告年值青壯，不
    思循規從事，為使外國人在我國謀職之動機及目的，犯罪手
    段並非激烈，兼衡犯罪後尚能坦承犯行等一切情狀，分別量
    處如主文所示之刑，並均諭知易科罰金之折算標準，以示懲
    儆。再查本件被告犯罪時間均在96年4 月24日以前，合於中
    華民國九十六年罪犯減刑條例所定得予減刑之規定，應依同
    條例第2 條第1 項第3 款之規定分別減刑如主文所示，並定
    其減刑後應執行之刑及諭知易科罰金之折算標準。又被告雖
    經通緝到案，惟其係於97年5 月30日經本院發布通緝，迄97
    年6 月22日緝獲到案，並無中華民國九十六年罪犯減刑條例
    第5 條規定之情形，故仍有同條例減刑規定之適用，附此敘
    明。
據上論斷，應依刑事訴訟法第273 條之1 第1 項、第299 條第1
項前段，護照條例第24條第1 項、第2 項，刑法第11條前段、第
28條、第41條第1 項前段、第51條第5 款，中華民國九十六年罪
犯減刑條例第2 條第1 項第3 款、第7 條、第10條第1 項，判決
如主文。
本案經檢察官劉仕國到庭執行職務
中    華    民    國    97    年    9     月    11    日
                  刑事第十五庭    法  官  張江澤
以上正本證明與原本無異。
如不服本判決，應於判決送達後十日內，向本院提出上訴狀。
                                  書記官  梁宜庭
中    華    民    國    97    年    9     月    12    日
附錄本案論罪科刑法條全文：
護照條例第24條
偽造、變造護照足以生損害於公眾或他人者，處五年以下有期徒
刑，併科新臺幣五十萬元以下罰金。
行使前項文書者，亦同。
將護照交付他人或謊報遺失以供他人冒名使用者，處五年以下有
期徒刑、拘役或科或併科新臺幣十萬元以下罰金。


司法院資訊處製作；財團法人民間司法改革基金會備份。
